【裁判字號】    98,訴,3632
【裁判日期】    990524
【裁判案由】    槍砲彈藥刀械管制
【裁判全文】
臺灣板橋地方法院刑事判決              98年度訴字第3632號
公  訴  人  臺灣板橋地方法院檢察署檢察官
被      告  甲○○
選任辯護人  黃均熙律師
上列被告因違反槍砲彈藥刀械管制條例案件，經檢察官提起公訴
（98年度偵字第13458 號），本院判決如下：
    主  文
甲○○未經許可，寄藏可發射子彈具有殺傷力之改造手槍，處有
期徒刑年拾月，併科罰金新臺幣拾貳萬元，罰金如易服勞役，
以新臺幣壹仟元折算壹日。扣案改造手槍貳枝（含彈匣共肆個）
、槍管壹枝沒收。
    事  實
一、甲○○明知可發射子彈具有殺傷力之改造手槍、子彈及槍管
    ，分係槍砲彈藥刀械管制條例列管之槍砲、彈藥與槍枝主要
    組成零件，未經許可，不得寄藏，竟於民國98年2 、3 月間
    某日，在臺北縣新莊市○○路新建巷28弄75號13樓住處，受
    某真實姓名年籍不詳、自稱「簡宏義」（音譯，綽號「小龍
    」）之成年男子寄託，收受附表編號1 至7 所示可發射子彈
    具有殺傷力之改造手槍2 枝（含彈匣4 個）、子彈16顆及為
    槍枝主要組成零件之槍管1 枝，以及編號8 所示非屬違禁物
    之物品，旋將之藏放住處。嗣於同年5 月7 日晚間7 時45分
    許，為警持搜索票在上址執行搜索而查獲，並扣得附表所示
    物品。
二、案經臺北縣政府警察局刑事警察大隊移送臺灣板橋地方法院
    檢察署檢察官偵查起訴。
    理  由
一、上揭事實，業據被告甲○○於警詢、檢察官訊問及本院審理
    時坦承不諱，且有附表編號1 至7 所示槍枝、子彈、槍管扣
    案可資佐證。而前述槍彈等經送鑑定結果，確係可發射子彈
    具有殺傷力之改造手槍、具有殺傷力之制式或改造子彈及為
    槍枝主要組成零件之槍管（詳如附表所示），亦有內政部警
    政署刑事警察局98年6 月6 日刑鑑字第0980064902號鑑驗書
    、99年3 月15日刑鑑字第0990029158號函、98年9 月4 日內
    授警字第0980871511號函各1 件在卷足稽，俱徵被告前揭不
    利於己之自白與事實相符。綜上，本案事證明確，被告犯行
    堪予認定。
二、按可發射子彈具有殺傷力之各式槍砲、子彈及槍管，分係槍
    砲彈藥刀械管制條例第4 條第1 項第1 款、第2 款所稱槍砲
    、彈藥及其主要組成零件，非經中央主管機關許可，不得製
    造、販賣、運輸、轉讓、出租、出借、持有、寄藏或陳列，
    是核被告所為，係犯同條例第8 條第4 項未經許可寄藏可發
    射子彈具有殺傷力之改造手槍罪、同條例第12條第4 項未經
    許可寄藏子彈罪及同條例第13條第4 項未經許可寄藏槍枝之
    主要組成零件罪。被告以一寄藏行為觸犯上開三罪，為想像
    競合犯，應依刑法第55條規定，從一重之未經許可寄藏可發
    射子彈具有殺傷力之改造手槍罪論處。爰審酌未經許可之槍
    砲、彈藥，危害人身安全與社會秩序至鉅，而為國法所厲禁
    ，並經各類教育、傳播媒體廣為宣導週知，被告曾因違反槍
    砲彈藥刀械管制條例案件受刑之科處，猶未經許可，恣意寄
    藏可發射子彈具有殺傷力之改造手槍、子彈與槍管，藐視公
    共規範，欠缺守法觀念，且所藏放之槍彈數量非微，應嚴予
    非難，兼衡被告之素行，智識程度，其犯罪之動機、目的、
    手段，暨被告犯罪後之態度等一切情狀，認公訴人求處有期
    徒刑4 年，尚嫌過重，應量處如主文所示之刑，並諭知罰金
    易服勞役之折算標準，資為懲儆。
三、扣案如附表編號1 、2 所示改造手槍2 枝（含彈匣4 個）、
    編號7 槍枝主要組成零件之槍管1 枝，為違禁物，不問屬於
    犯罪行為人與否，應依刑法第38條第1 項第1 款規定沒收之
    。另扣案具有殺傷力之子彈16顆，因鑑驗擊發而耗損，已失
    其違禁物之性質，毋庸沒收。至扣案如附表編號8 所示物品
    ，非屬違禁物，且於本案並無證據證明為被告所有，編號9
    所示物品，則與本案犯罪事實無何關聯性，均無從併予宣告
    沒收，附此敘明。
據上論斷，應依刑事訴訟法第299 條第1 項前段，槍砲彈藥刀械
管制條例第8 條第4 項、第12條第4 項、第13條第4 項，刑法第
11條前段、第55條、第42條第3 項、第38條第1 項第1 款，判決
如主文。
本案經檢察官鄭淑壬到庭執行職務。
中    華    民    國    99    年    5     月    24    日
                  刑事第二十庭  審判長法  官  邱景芬
                                      法  官  吳佳穎
                                      法  官  廖怡貞
以上正本證明與原本無異。
如不服本判決，應於判決送達後10日內，向本院提出上訴狀，上
訴於臺灣高等法院。
                                      書記官  林惠齡
中    華    民    國    99    年    5     月    24    日
※附錄本案論罪科刑法條全文※
槍砲彈藥刀械管制條例第8條
未經許可，製造、販賣或運輸鋼筆槍、瓦斯槍、麻醉槍、獵槍、
空氣槍或第4 條第1 項第1 款所定其他可發射金屬或子彈具有殺
傷力之各式槍砲者，處無期徒刑或5 年以上有期徒刑，併科新臺
幣1000萬元以下罰金。
未經許可，轉讓、出租或出借前項所列槍枝者，處5 年以上有期
徒刑，併科新臺幣1000萬元以下罰金。
意圖供自己或他人犯罪之用，而犯前二項之罪者，處無期徒刑或
7 年以上有期徒刑，併科新臺幣1000萬元以下罰金。
未經許可，持有、寄藏或意圖販賣而陳列第1 項所列槍枝者，處
3 年以上10年以下有期徒刑，併科新臺幣700 萬元以下罰金。
第1 項至第3 項之未遂犯罰之。
槍砲彈藥刀械管制條例第12條
未經許可，製造、販賣或運輸子彈者，處1 年以上7 年以下有期
徒刑，併科新臺幣500 萬元以下罰金。
未經許可，轉讓、出租或出借子彈者，處6 月以上5 年以下有期
徒刑，併科新臺幣300 萬元以下罰金。
意圖供自己或他人犯罪之用，而犯前二項之罪者，處3 年以上10
年以下有期徒刑，併科新臺幣700 萬元以下罰金。
未經許可，持有、寄藏或意圖販賣而陳列子彈者，處5 年以下有
期徒刑，併科新臺幣300 萬元以下罰金。
第1 項至第3 項之未遂犯罰之。
槍砲彈藥刀械管制條例第13條
未經許可，製造、販賣或運輸槍砲、彈藥之主要組成零件者，處
3 年以上10年以下有期徒刑，併科新臺幣700 萬元以下罰金。
未經許可，轉讓、出租或出借前項零件者，處1 年以上7 年以下
有期徒刑，併科新臺幣500 萬元以下罰金。
意圖供自己或他人犯罪之用，而犯前2 項之罪者，處5 年以上有
期徒刑，併科新臺幣1000萬元以下罰金。
未經許可，持有、寄藏或意圖販賣而陳列第1 項所列零件者，處
6 月以上5 年以下有期徒刑，併科新臺幣300 萬元以下罰金。
第1 項至第3 項之未遂犯罰之。
┌─────────────────────────────────────┐
│附表                                                                      │
├──┬─────────────────┬────────────────┤
│編號│扣案物品                          │備註                            │
├──┼─────────────────┼────────────────┤
│1   │可發射子彈具有殺傷力之改造手槍1 枝│係由仿WALTHER 廠PPK/S 型半自動手│
│    │（槍枝管制編號：0000000000號，含彈│槍製造，換裝土造金屬槍管而成之改│
│    │匣3 個）                          │造手槍，擊發功能正常，可供擊發適│
│    │                                  │用子彈使用，認具殺傷力。        │
├──┼─────────────────┼────────────────┤
│2   │可發射子彈具有殺傷力之改造手槍1 枝│係由仿BERETTA 廠M-9 型半自動手槍│
│    │（槍枝管制編號：0000000000號，含彈│製造，換裝土造金屬槍管而成之改造│
│    │匣1 個）                          │手槍，擊發功能正常，可供擊發適用│
│    │                                  │子彈使用，認具殺傷力。          │
├──┼─────────────────┼────────────────┤
│3   │制式子彈1 顆                      │為口徑9mm 制式子彈，經試射，可擊│
│    │                                  │發，認具殺傷力。                │
├──┼─────────────────┼────────────────┤
│4   │非制式子彈1 顆                    │為以金屬彈殼組合直徑9.0mm 金屬彈│
│    │                                  │頭而成之子彈，經試射，可擊發，認│
│    │                                  │具殺傷力                        │
├──┼─────────────────┼────────────────┤
│5   │非制式子彈9 顆                    │為以金屬彈殼組合直徑7.9 ±0.5mm │
│    │                                  │金屬彈頭而成之子彈，經試射，可擊│
│    │                                  │發，認具殺傷力。                │
├──┼─────────────────┼────────────────┤
│6   │非制式子彈5 顆                    │為以金屬彈殼組合直徑9.0 ±0.5mm │
│    │                                  │金屬彈頭而成之子彈，經試射，可擊│
│    │                                  │發，認具殺傷力。                │
├──┼─────────────────┼────────────────┤
│7   │土造金屬槍管1 枝                  │為槍枝主要組成零件              │
├──┼─────────────────┼────────────────┤
│8   │非制式子彈10顆、滑套1 個、內具阻鐵│其中扣案子彈係以金屬彈殼分別組合│
│    │之金屬槍管1 枝、非制式金屬彈殼5 顆│直徑9.0 ±0.5mm 或7.9 ±0.5mm 金│
│    │、改造槍枝零件1 批、底火彈33 顆 、│屬彈頭而成，經試射，9 顆無法擊發│
│    │火藥5 包、底火帽43顆、非管制刀械之│，1 顆雖可擊發，惟發射動能不足，│
│    │長武士刀、短武士刀各2 枝、長劍1 枝│均不具殺傷力。                  │
├──┼─────────────────┼────────────────┤
│9   │砂輪機、老虎夾機台各1 台、電鑽1 枝│扣案錠狀物品，其中69顆檢出第四級│
│    │、工具箱1 盒、安非他命5 包、K 他命│毒品安定（二氮平、Diazepam）與勞│
│    │2 包、錠狀物品259 顆、吸食器3 組、│拉西泮（樂耐平、Lorazepam ）成分│
│    │玻璃球7 顆、玻璃管9 枝、吸管提撥器│                                │
│    │2 枝、吸管1 包、分裝袋5 包        │                                │
└──┴─────────────────┴────────────────┘

司法院資訊處製作；財團法人民間司法改革基金會備份。
